臺灣臺南地方法院刑事判決　　　　　　　 96年度易字第615號
公　訴　人　臺灣臺南地方法院檢察署檢察官
被　　　告　甲○○
　　　　　　　　　　（另案於國防部臺南監獄執行中）
上列被告因竊盜等案件，經檢察官提起公訴（95年度偵字第1790
2號），被告於本院審判程序進行中自白犯罪，經本院合議庭評
議後，裁定改由受命法官進行簡式審判程序，判決如下：
    主  文
甲○○竊盜，處有期徒刑貳月，如易科罰金，以新臺幣壹仟元折
算壹日；減為有期徒刑壹月，如易科罰金，以新臺幣壹仟元折算
壹日。又意圖為自己不法之所有，以不正方法由自動付款設備取
得他人之物，處拘役伍拾日，如易科罰金，以新臺幣壹仟元折算
壹日；減為拘役貳拾伍日，如易科罰金，以新臺幣壹仟元折算壹
日。又行使偽造私文書，足以生損害於公眾及他人，處有期徒刑
參月，如易科罰金，以新臺幣壹仟元折算壹日；減為有期徒刑壹
月又拾伍日，如易科罰金，以新臺幣壹仟元折算壹日；行動電話
服務申請書申請者簽名欄及同意聲明欄偽造「黃清翌」之署押貳
枚均沒收。又意圖為自己不法之所有，以詐術使人將本人之物交
付，處拘役伍拾日，如易科罰金，以新臺幣壹仟元折算壹日；減
為拘役貳拾伍日，如易科罰金，以新臺幣壹仟元折算壹日。又意
圖為自己不法所有，以詐術得財產上不法利益，處有期徒刑貳月
，如易科罰金，以新臺幣壹仟元折算壹日；應減為有期徒刑壹月
，如易科罰金，以新臺幣壹仟元折算壹日。又竊盜，處有期徒刑
貳月，如易科罰金，以新臺幣壹仟元折算壹日；減為有期徒刑壹
月，如易科罰金，以新臺幣壹仟元折算壹日。又竊盜，處有期徒
刑貳月，如易科罰金，以新臺幣壹仟元折算壹日；減為有期徒刑
壹月，如易科罰金，以新臺幣壹仟元折算壹日。應執行有期徒刑
肆月，如易科罰金，以新臺幣壹仟元折算壹日；應執行拘役肆拾
日，如易科罰金，以新臺幣壹仟元折算壹日，行動電話服務申請
書申請者簽名欄及同意聲明欄偽造「黃清翌」之署押貳枚均沒收
。
    理  由
一、本件犯罪事實及證據除引用檢察官起訴書（如附件）之記載
    外，並補充、更正記載如下：
（一）犯罪事實部分：
  １、第6行部分：於95年7月31日21時25分許，至雲林郵局虎尾
      郵局第1I4自動提款機提領200元。
  ２、第8行部分：於95年7月24日持所竊得黃清翌之身分證，至
      遠傳電信股份有限公司斗南分公司，冒用「黃清翌」之名
      義，將黃清翌之身分證件交予該公司服務人員填載相關基
      本資料，而甲○○則於該申請書下方之申請者簽名欄及同
      意聲明欄內偽簽「黃清翌」之署名2枚，偽造完成表彰黃
      清翌本人同意依約申辦門號之申請書後，持向遠傳電信公
      司申辦門號0000000000號之門號使用，以此詐術致上開電
      信公司不知情之承辦人員均誤認甲○○即「黃清翌」本人
      ，且「黃清翌」有意申請門號及手機使用，而陷於錯誤，
      交付該門號SIM卡予甲○○，足生損害於黃清翌本人及遠
      傳電信股份有限公司對電信服務管理之正確性。甲○○復
      即持上開SIM卡使用撥打，致遠傳電信股份有限公司提供
      電信服務，而詐得財產上不法利益。
（二）證據部分：
  １、被告於本院準備程序及審判程序之自白。
  ２、臺灣郵政股份有限公司西螺郵局96年6月22日以西96019號
      簡函、臺灣郵政股份有限公司雲林郵局96年6月28日以雲
      營字第0965000930號函各1紙附卷可稽。
  ３、遠傳電信股份有限公司行動電話／第三代行動電話服務申
      請書1紙附卷足憑。
  ４、憲兵司令部雲林憲兵隊扣押物品（清冊）目錄表、證物相
      片7幀均在卷足佐。
（三）被告於本院準備程序及審判程序中自白上開犯罪事實，核
      與起訴書所載證據相符，足見被告自白與事實相符，本件
      事證明確，被告犯行洵堪認定。
二、論罪科刑：
（一）被告徒手竊得被害人黃清翌之身分證、健保卡及提款卡、
      竊取被害人鍾易祐之身分證、健保卡及竊取被害人乙○○
      之身分證等物，均係犯刑法第320條第1項之竊盜罪。
（二）被告持所竊得被害人黃清翌所有提款卡分至西螺郵局旁之
      提款機及虎尾郵局旁之提款機，輸入被害人身分證後4碼
      之密碼資料，使自動提款機辨識系統對真正有權提領人之
      識別陷於錯誤，而以此不正方法由自動提款提領現金15,
      000元及200元部分，係犯第339之2第1項利用自動付款設
      備詐欺罪。被告所犯前開提領現款雖係分別數行為，然各
      該於同一刑事案件中之數行為係於同時地或密切接近之時
      地實施侵害之法益，各行為之獨立性極為薄弱，依一般社
      會健全觀念難以強行分離，且於被告以同一提款卡提款，
      主觀上當然有自始至終在各階段中之意思，認各個舉動不
      過為犯罪行為之一部份，故同一刑事案件中之數提領行為
      可視為一刑事訴訟程序之數個階段，不過係行為接續而完
      成整個犯罪，顯基於單一犯意接續所為，侵害單一法益，
      應包括於一行為予以評價，為接續犯，應論以一罪。
（三）被告持所竊得被害人黃清翌之身分證件至上開分公司偽簽
      「黃清翌」之署押而偽造完成行動電話服務申請書後，連
      同黃清翌之身分證正、反面影本持向遠傳電信股份有限公
      司行使，藉以申辦行動電話門號，詐得SIM卡1枚及電信服
      務之不法利益，且足生損害於黃清翌本人及遠傳電信股份
      有限公司對電信服務管理之正確性，核其此部分所為，係
      犯刑法第216條、第210條之行使偽造私文書罪，及同法第
      339條第1項之詐欺取財罪及刑法第339條第2項之詐欺得利
      罪。其偽造署押之行為係偽造私文書之階段行為，又偽造
      私文書之低度行為，應為行使之高度行為所吸收，均不另
      論罪。起訴書犯罪事實欄已論及被告持所竊得被害人黃清
      翌之身分證，申辦門號0000000000號之行動電話門號等情
      ，惟論罪部分漏論被告行使偽造私文書詐欺取財罪及詐欺
      得利罪部分，尚有未洽，然已經公訴蒞庭檢察官當庭陳明
      補充，並經本院當庭告知罪刑無礙被告之攻擊防禦方法，
      併此敘明。
（四）被告所犯上開3次竊盜行為、利用自動付款設備詐欺罪、
      行使偽造私文書、詐欺取財罪、詐欺得利罪等罪間，犯意
      個別，行為互殊，應分論併罰。
（五）爰審酌被告因案通緝，為逃避查緝之動機、目的，而利用
      友人之信賴無防備之下一再竊取與身分有關重要證件，並
      持所竊得之證件申辦行動電話門號使用，及提領現金使用
      ，所造成被害人之損失及困擾，影響電信業者對電信服務
      管理之正確性，犯後初否認部分犯行，且迄今並未賠償被
      害人損失之犯後態度，並衡量被告犯罪之手段、生活狀況
      、品行、智識程度、與被害人平日之關係、犯罪所生之危
      險或損害、犯罪後之態度等一切情狀，判處如主文所示之
      刑，並合併定其應執行之刑。
（六）本件被告所犯前開犯行之犯罪時間均在96年4月24日以前
      ，核與中華民國九十六年罪犯減刑條例第2條第1項第3款
      及第3條之規定相符，應減輕其宣告刑2分之1；並依同條
      例第9條規定，依上述宣告刑所適用易科罰金之折算標準
      ，諭知減刑後易科罰金之折算標準，暨依同條例第10條之
      規定定應執行之刑。
（七）又偽以被害人黃清翌之名義申辦行動電話門號，在前開申
      請書下方之「申請者簽名」欄及「同意聲明」欄內偽造黃
      清翌之署押（簽名）部分，不問屬於犯人與否，均依刑法
      第219條規定，宣告沒收。
三、據上論斷，應依刑事訴訟法第273條之1第1項、第299條第1
    項、第310條之2、第454條，刑法第320條第1項、第210條、
    第216條、第339條第1項、第2項、第339條之2第1項、第41
    條第1項前段、第51條第5款、第6款、第219條，刑法施行法
    第1條之1，中華民國九十六年罪犯減刑條例第2條第1項第3
    款、第7條、第9條、第10條，判決如主文。
中　　華　　民　　國　　96　　年　　7 　　月　　30　　日
　　　　　　　　　刑事第十二庭法　官　程克琳
以上正本證明與原本無異。
如不服本判決應於收受本判決後10日內向本院提出上訴書狀，並
應敘述具體理由。如未敘述上訴理由者，應於上訴期間屆滿後20
日內向本院補提理由書狀（均須按他造當事人之人數附繕本）「
切勿逕送上級法院」。
                              書記官  曾美滋
中　　華　　民　　國　　96　　年　　7 　　月　　30　　日
附錄本案論罪科刑法條
刑法第320 條第1 項：
意圖為自己或第三人不法之所有，而竊取他人之動產者，為竊盜
罪，處5 年以下有期徒刑、拘役或5 百元以下罰金。
刑法第210條：
偽造、變造私文書，足以生損害於公眾或他人者，處5 年以下有
期徒刑。
刑法第216條：
行使第210 條至第215 條之文書者，依偽造、變造文書或登載不
實事項或使登載不實事項之規定處斷。
刑法第339條：
意圖為自己或第三人不法之所有，以詐術使人將本人或第三人之
物交付者，處5 年以下有期徒刑、拘役或科或併科1 千元以下罰
金。
以前項方法得財產上不法之利益或使第三人得之者，亦同。
前二項之未遂犯罰之。
刑法第339 條之2 第1 項：
意圖為自己或第三人不法之所有，以不正方法由自動付款設備取
得他人之物者，處3 年以下有期徒刑、拘役或1 萬元以下罰金。
